臺灣雲林地方法院刑事判決　　　　　　　 96年度訴字第663號
公　訴　人　臺灣雲林地方法院檢察署檢察官
被　　　告　甲○○
選任辯護人　林彥百律師
上列被告因槍砲彈藥刀械管制條例案件，經檢察官提起公訴（96
年度偵字第4066號），本院判決如下：
    主  文
甲○○共同未經許可，製造可發射子彈具有殺傷力之改造空氣長
槍，處有期徒刑年，併科罰金新臺幣萬元，罰金如易服勞役
，以新臺幣壹仟元折算壹日。扣案之改造空氣長槍壹支（槍枝管
制編號0000000000號）、小型二氧化碳鋼瓶陸瓶、鋼珠子彈壹包
及BB彈壹瓶，均沒收。
    事  實
一、甲○○在雲林縣斗六市○○路417 號，經營戰匠生活遊戲商
    店，販賣空氣槍、生存遊戲裝備等物品，於民國94年間某日
    ，以新臺幣（下同）15,000元之價格出售不具殺傷力之空氣
    長槍1 支予丙○○，丙○○曾向甲○○詢問可否增加槍枝出
    速以提升槍枝射擊威力，詎甲○○明知未經許可，不得製造
    可發射子彈具有殺傷力之改造空氣長槍，且明知空氣長槍若
    經改造提升出速，即足以使該不具殺傷力之空氣長槍增加發
    射動能而具有殺傷力，於95年1 月初某日，適逢丙○○所購
    買之上開空氣長槍出現漏氣問題，持該把空氣長槍至戰匠生
    活遊戲商店維修，維修完畢後，甲○○遂向丙○○表示槍枝
    彈簧已到貨，可以換彈簧增強槍枝出速，丙○○應允後，甲○○即與丙○○（丙○○涉犯槍砲彈藥刀械管制條例案件，
    業經判決確定）共同基於製造可發射子彈具有殺傷力改造空
    氣長槍之犯意聯絡，由甲○○在上址戰匠生活遊戲商店內，
    將該把空氣長槍原本配置之普通彈簧抽出，改換成彈力較強
    之彈簧，以增加該把空氣長槍射擊時之動能，而將之改造成
    可發射子彈具有殺傷力之改造空氣長槍（槍枝管制編號0000
    000000號），改造完成後，將之交付予丙○○，由丙○○放
    置於其所經營址設雲林縣斗六市○○路○○段744 號大興環
    保企業社之貨櫃屋內。嗣於95年5 月17日下午3 時40分許，
    為警在上開貨櫃屋內查獲，並扣得前開改造之空氣長槍1 支
    、小型二氧化碳鋼瓶6 瓶、鋼珠子彈1 包及BB彈1 瓶。
二、案經臺灣高等法院臺南分院函送臺灣雲林地方法院檢察署檢
    察官偵查起訴。
    理  由
一、訊據被告甲○○固坦承其於94年間出售丙○○空氣長槍，且
    於95年初替丙○○修理槍枝漏氣問題等事實，惟矢口否認有
    何改造槍枝犯行，辯稱：彈簧不是我換的云云。辯護人則為
    被告辯護稱：1.丙○○、丁○○2 人對於購槍、修槍之時間
    、購買金額、先購買那把槍枝、帶幾把槍去修理漏氣等供述
    不一，且丁○○於95年12月6 日偵查中已證稱：沒有注意聽
    他們講什麼話等語，嗣後又作證說有聽到丙○○與被告商議
    改造槍枝內容，丁○○說當時是因為看到被告在場不敢陳述
    ，但被告是一個合法槍店經營者，有什麼好怕？何況當天是
    他們自己到場作證，丙○○又是她男朋友，怎麼可能因為害
    怕而使丙○○罹於重責？足認丙○○與丁○○之證詞不可信
    。2.丙○○之前在95年5 月17日警詢、偵訊的時候，並沒有
    隻字片語提到換彈簧的事，我們認為丙○○應該是事後為了
    規避改造槍枝的罪責才編撰出賣槍的人就是換彈簧的人，因
    為丙○○沒有辦法供出第3 人，所以才咬住被告。3.改造槍
    枝刑責甚重，被告應該不會為了1 千多元而替不熟識之丙○○改造槍枝。而丙○○於94年向被告購買空氣長槍，又陸續
    向被告詢問可否更換彈簧，彈簧不需要特別訂製，豈有可能
    要1 年後，才要被告換彈簧？丙○○提到彈簧長度大約20公
    分，可是這把槍槍身應該是短於20公分，怎麼可能彈簧長度
    比槍身還長，所以彈簧應該不是被告幫丙○○換的，否則彈
    簧長度不可能說得這麼離譜。4.要更換彈簧，需以買槍時隨
    槍附贈之工具為之，丙○○稱改造當天是為了修槍而去戰匠
    生活遊戲商店，衡情應該不會隨身攜帶拆槍工具，故該空氣
    長槍之改造應非被告所為。5.丙○○與丁○○均證稱修槍後
    沒作試射，而丙○○是有強烈需求要把槍枝改強的人，花了
    1 千多元修理改裝，卻未作試射，亦有悖經驗法則。6.丙○○、丁○○都說：先修理漏氣才更換彈簧，但如果是要換彈
    簧的話，已經有漏氣的現象，應該是換彈簧之後再一併修理
    漏氣，否則先修好漏氣再放較硬的彈簧，可能造成第2 次漏
    氣，被告應該不會作此本末倒置的行為等語。經查：
    (一)本件被告於94年間某日，在其所經營之戰匠生活遊戲商店
      ，出售本不具殺傷力之空氣長槍1 支予丙○○，嗣該空氣
      長槍於95年3 月17日下午3 時40分許，在丙○○所經營之
      大興環保企業社貨櫃屋內為警查獲時，已經改造成為具有
      殺傷力之改造空氣長槍（槍枝管制編號0000000000號）等
      事實，業據被告坦承不諱，並有卷附雲林縣警察局刑警隊
      現場檢查紀錄表1 份在卷可稽，而該改造空氣長槍經送內
      政部警政署刑事警察局（下稱刑事警察局）鑑定結果：送
      鑑瓦斯長槍1 支（槍枝管制編號0000000000），認係空氣
      長槍，以小型二氧化碳鋼瓶內之氣體為發射動力，機械性
      能良好，經裝填直徑約8mm （重約2.10g） 鋼珠實際試射
      3 次，測得鋼珠之發射速度分別為127 、125 、127 公尺
      / 秒，計算其動能分別為16.94 、16.41 、16.94 焦耳，
      單位面積動能分別為33.69 、32.64 、33.69 焦耳/ 平方
      公分；而依刑事警察局對活豬作射擊測試結果，彈丸單位
      面積動能達24焦耳/ 平方公分，即足以穿入豬隻皮肉層；
      及依日本科學警察研究所之研究結果，彈丸單位面積動能
      達20焦耳/ 平方公分，則足以穿入人體皮肉層，有刑事警
      察局95年8 月16日刑鑑字第0950079352號槍彈鑑定書1 份
      （偵卷第17-19 頁）在卷足憑，而本件遭查獲之改造空氣
      長槍經測試其發射之單位面積動能分別為33.69 、32.64
      及33.69 焦耳/ 平方公分，顯然足以穿入人體皮肉層，且
      超過單位面積動能20焦耳/ 平方公分之標準，足認扣案之
      改造空氣長槍（槍枝管制編號0000000000）確可發射子彈
      ，且為具有殺傷力之槍枝。
    (二)證人丙○○於96年9 月14日偵查中證稱：我是94年在戰匠
      生活遊戲商店向被告買這把空氣長槍的，95年1 月因為槍
      枝漏氣請被告修理，之前也有跟被告說要增加速度，被告
      跟我說增加速度就是要更換彈簧，後來我有答應換彈簧，
      更換價錢包含修理漏氣費用約1,000 元（偵卷第58頁）。
      於本院96年12月10日審理時證稱：這把空氣長槍是我在94
      年間向被告買的，共向被告買過3 把槍，1 把是槍彈鑑定
      書照片編號1 、2 的這枝，1 把是編號4 、5 的這支，另
      1 把是短槍，95年元月初的時候，因為槍枝漏氣請被告維
      修，去的時候被告不在，我和丁○○就在外面等，過一下
      子被告回來後，我拿槍給被告修，我們修理的時間大約1
      、2 個小時，因為之前我有問被告說速度希望提升一點，
      修理之後，被告說彈簧有來，問我要不要換，我有問他這
      樣會不會違法，他說可能會超過一點點又不違法，後來被
      告以高速公路時速100 可以緩衝到110 作為理論，所以我
      就相信他，槍就給他換彈簧，當天我差不多4 點多的時候
      去的，費用大約1 千初，我有看到被告把彈簧取出然後放
      新的彈簧進去，新彈簧大約20公分等語（本院卷第76-86
      頁），已詳述95年1 月初空氣長槍更換彈簧時之情形。
    (三)證人即與丙○○前往送修槍枝之丁○○於96年4 月25日丙○○涉犯槍砲彈藥刀械管制條例案件審理時證稱：丙○○
      之前有問過被告速度加快的事情，被告說要更換彈簧，最
      後一次送修時，就是95年年初，被告又說要增強速度要改
      彈簧，那次被告有問丙○○說彈簧有來，要不要換，換彈
      簧之後速度可以加快（偵卷第35-38 頁）；於96年9 月14
      日偵查中證稱：我有去過戰匠生活遊戲商店好幾次，陪同
      丙○○去修理槍枝漏氣的問題，有時是槍枝壞掉的問題，
      有聽丙○○說要加強槍彈鑑定書內照片編號4 、5 這支槍
      的射出速度，送修時丙○○有問被告如何可以加強射出的
      速度，被告剛開始說不知道，也不幫人家做這部分的修理
      ，後來丙○○就沒有再問了，等到95年1 月初將這支槍送
      修的時候，被告有說之前丙○○有提過增快速度的問題，
      如果要加快射出速度要把裡面的彈簧換掉，丙○○有問更
      換後會不會變成違法的，被告說數值會超過一點點，但還
      是算合法的，被告還以開車速度做比喻，就是限速100 公
      里的話，還有10公里的緩衝，所以還是在容許限度內，丙○○有問被告是否會違法，被告說不會，丙○○才答應換
      ，只換1 根彈簧，老闆把槍拆開換，剛進去時還有3 個客
      人在場，他們待不到5 分鐘就走了，換彈簧時只有我、丙○○及被告3 人，我不會誤認被告更換彈簧，因為丙○○
      的槍及零件都是在戰匠生活遊戲商店處理，槍都是在戰匠
      買的，那次修理費用共1 千多元，包含修理漏氣及更換彈
      簧費用（偵卷第60-61 頁）；於本院96年12月10日審理時
      ，證稱：95年1 月初，我和丙○○去戰匠生活遊戲商店修
      槍，我們是下午4 、5 點過去，那時候被告不在，我們跟
      顧店的講要修槍，他叫我們在裡面等，過沒多久被告就回
      來了，那時候還有2 個人和被告一起回來，丙○○跟被告
      講說槍枝漏氣要修理，被告就拿去修理，被告修理的時候
      ，另外3 個人沒有在裡面，被告是等他們走了之後，才問
      丙○○說彈簧有來，要不要換，另外3 個人剛開始有在現
      場，但不到10分鐘就離開，被告講說換彈簧可以提高出速
      的時候，只有被告、丙○○和我在場，被告就在他櫃台換
      彈簧，換彈簧的時間大約半個小時，我有親眼看到被告在
      抽換彈簧，他是把蓋子打開從裡面抽出來，新的彈簧好像
      比原本的長一點點，實際多長我不知道等語（本院卷第87
      -96 頁），對於95年1 月初當時更換彈簧之情形，亦證述
      甚詳。
    (四)被告係經營買賣空氣槍、生存遊戲裝備等物品之業者，對
      於如何改造槍枝具有相當之知識，而丙○○自稱對更換彈
      簧一事並不熟悉（本院卷第79頁反面），被告自己於丙○○所涉槍砲案件作證時，亦稱：丙○○應該是懂一點，但
      不是很懂，丙○○對槍枝之經驗普通等語（偵卷第51頁）
      ，再觀丙○○連其所購買的空氣長槍漏氣，均無法自行購
      買零件維修，而需送回被告店內修理，顯見丙○○應無自
      行改造該把空氣長槍之能力。又證人所為之供述證據，係
      由證人陳述其所親身經歷事實之內容，而證人均係於體驗
      事實後之一段期間，方於警詢或檢察官偵訊時為陳述，更
      於檢察官偵訊後之一段期間，始於審判中接受檢、辯詰問
      ，受限於人之記憶能力及言語表達能力有限，本難期證人
      於警詢或檢察官偵訊時，能一字不漏完全供述呈現其所經
      歷之事實內容，更無從期待其於法院審理時，能一字不漏
      完全轉述先前所證述之內容。從而，綜核證人歷次陳述之
      內容時，自應著重於證人對於待證事實主要內容之先後陳
      述有無重大歧異，藉此以判斷其證詞證明力之高低，不得
      僅因證人於警偵訊或審理時之供述未完全一致，即全盤否
      認證人證詞之真實性。本件證人丙○○、丁○○，就丙○○之前曾詢問過被告要增加速度，及其2 人於95年1 月初
      前往戰匠生活遊戲商店送修槍枝時，被告詢問丙○○彈簧
      有來，要不要換，丙○○同意後，被告即將該把空氣長槍
      彈簧抽出換上另1 個彈簧等主要事實，彼此證述前後一致
      ，並無歧異，雖丙○○與丁○○歷次對於購槍、修槍之時
      間、購買之金額、先購買那把槍、修槍當天帶幾槍去、修
      槍時使用了幾支鋼瓶等證述略有不同，然此或因時間經過
      、或因屬枝微末節之事，難以記憶明確所致，依事理自有
      可能，是丙○○、丁○○雖有陳述不一致之情形，然此亦
      不足以動搖或推翻渠等就上開被告改造空氣長槍事實相互
      一致之陳述。況丙○○、丁○○與被告之間並無恩怨仇隙
      ，丙○○因改造本件扣案之空氣長槍案件，業經判決確定
      ，現已在執行中，其亦無為逃避個人刑責而誣陷被告之理
      ，是丙○○、丁○○2 人所述該空氣長槍係由被告改造之
      詞，應堪採信。而被告為買賣空氣槍、生存遊戲相關設備
      等物品之人，其對於法令所要求相關玩具槍發射動能限制
      ，及對於玩具槍改造後發射動能之變化應所深知，竟仍應
      允丙○○為其改造該空氣長槍，使之具有殺傷力，足認被
      告與丙○○有改造空氣長槍之犯意聯絡，而共同改造本件
      空氣長槍即換裝彈簧使之射擊威力增強，應堪認定。
    (五)又被告並不否認丁○○有陪同丙○○前往戰匠生活遊戲商
      店修槍之事實，但否認丁○○於修槍當時在場，並舉證人
      乙○○、己○○為證。乙○○證稱：95年初的時候，我有
      去戰匠生活遊戲商店，當時店內有被告、己○○、丙○○
      ，丙○○是去店裏修槍，我到店內的時候沒有看到丁○○
      ，最後她有進來，被告在修理槍枝的時候，丁○○沒有在
      現場，她是修理好了，已經把槍放在槍袋裡面準備要走了
      才過來，我看到丁○○拿2 、3 杯飲料過來，有1 杯給被
      告喝（本院卷第102-107 頁）；己○○證稱：那天我到店
      內看到1 個學生、丙○○跟丁○○在店內，後來乙○○有
      過來，乙○○來的時候，丁○○沒有在那裡，丙○○到店
      內之後，被告有離開店內出去買東西，丁○○也有離開店
      內，被告出去，她跟著出去，被告修理槍枝的時候，丙○○有在店內櫃台看被告修理槍枝，丁○○要付錢的時候回
      來，丁○○去哪裡我不知道，她回來的時候才知道她去買
      飲料給被告（本院卷第108-116 頁），乙○○、己○○雖
      均陳稱丁○○於被告替丙○○修理槍枝時，並不在現場云
      云，惟丙○○、丁○○已一致證稱：被告換彈簧時只有被
      告、丙○○及丁○○3 人在場（偵卷第60頁、本院卷第84
      、89頁），且被告於丙○○所涉槍砲案件95年12月6 日檢
      察官訊問時，已表示：當天丙○○、丁○○他們2 位有來
      ，確實拿2 支槍來修理（偵卷第22頁）；96年4 月25日審
      理時稱：丙○○去我的店都是和丁○○去，丁○○去的時
      候，不一定會站在丙○○旁邊聽我跟丙○○講話，95年初
      修槍時丁○○有跟丙○○去（偵卷第27頁至第28頁反面）
      ；96年7 月18日審理時稱：丙○○拿本件空氣長槍來維修
      時，是和丁○○一起來（偵卷第49頁反面），均表示丁○○與丙○○共同前往修槍，而未曾表示丁○○在其修槍當
      時不在場，迨至其遭起訴後，始供稱當天丁○○去買飲料
      ，她不在場，沒有聽到什麼云云（偵卷第61頁）。再依丙○○、丁○○於本院審理時所陳，其2 人至戰匠生活遊戲
      商店時，被告不在，過一下子被告才回來，其等先前既然
      已在戰匠生活遊戲商店等候被告，若有需要買飲料，在等
      待的時候即可購買，況修理槍枝所需要的時間並不長，丁○○又何必等到被告回來後始另行外出購買？又丁○○與
      被告並非熟悉，依證人己○○所言：丁○○買飲料給被告
      喝云云，但己○○亦表示被告店內即備有飲料，故丁○○
      亦無特地離開前去購買飲料給被告之理，綜上，本院認乙○○、己○○2 人所證上情，不足採信。
    (六)再證人丙○○、丁○○均一致證稱丙○○先前曾向被告表
      示要增加槍枝速度等語，而衡情丙○○應該是購買空氣長
      槍帶回射擊後，才有要加強該把空氣長槍速度之想法，之
      後再向被告表示要加強該空氣長槍速度，而於95年1 月初
      ，因有適用之彈簧到貨，始為更換彈簧之改造行為，依此
      推算，更換彈簧距離購買空氣長槍之時間，相隔將近1 年
      ，並非不可能。而彈簧本身具有彈性，壓縮之後會比較短
      ，且本案改造之槍枝為空氣長槍，槍身本身並未短於20公
      分，丙○○當庭約略比出抽換之彈簧長度為20公分，差距
      並未太大。又被告於96年4 月25日在丙○○所涉槍砲案件
      審理時，即已陳稱：槍機彈簧要從握把下螺絲孔鬆開取出
      ，若槍托沒有鎖緊就不用工具，可以將槍機彈簧拿出，拆
      開就可以更換槍機彈簧等語（偵卷第31頁反面、第32頁）
      ，足認更換彈簧時，並不必然需要隨槍附贈之拆槍工具。
      且丙○○既常因槍枝問題至戰匠生活遊戲商店送修，則其
      更換彈簧後，若有問題，亦可再回店內解決，至於改造後
      當場有無試射，與有無改造槍枝，其間並無必然關連。再
      依被告於96年4 月25日審理時所陳：丙○○買這把槍之後
      ，有給我維修過，是換橡膠圈，CO2 進去的地方前面會漏
      氣，漏氣就沒有看後面彈簧部分，沒有注意看後面彈簧部
      分（偵卷第33頁至其反面），足認該把空氣長槍修理漏氣
      與更換彈簧的部位所在不同，被告先修理漏氣後，再更換
      彈簧，未必會造成第2 次漏氣，其所為並非本末倒置之行
      為。綜上，辯護人為被告所辯上情，並不足作為對被告有
      利之證明，本件事證明確，被告犯行堪以認定，應依法論
      科。
二、被告行為後，刑法已於94年1 月7 日修正，94年2 月2 日公
    布，並於95年7 月1 日施行，其中：(一)修正前刑法第33條第
    5 款規定：「罰金：1 元以上」，而依修正後刑法第33條第
    5 款規定：「罰金：新臺幣1,000 元以上，以百元計算之。
    」，依上開規定比較修正前後槍砲彈藥刀械管制條例第8 條
    第1 項所定之罰金法定刑最低額，修正後之規定並未較有利
    於被告；(二)刑法第28條關於共同正犯之規定修正限縮於共同
    實行犯罪行為者，始成立共同正犯，並排除陰謀犯、預備犯
    之共同正犯，是刑法修正後共同正犯之範圍已有減縮，自屬
    法律變更，仍有新舊法比較適用之問題，而本件被告不論依
    修正前後之刑法規定均構成共同正犯，新舊法比較結果，修
    正後之刑法對被告並無較有利之情形。是綜上全部罪刑之結
    果而為比較，以修正前之刑法較有利於被告，應一體適用修
    正前之刑法規定論處。另沒收為從刑，除法律有特別規定者
    外，依主刑所適用之法律；刑法第59條之規定，為法院就刑
    之酌減審認標準見解之明文化，非屬法律變更，無庸為新舊
    法之比較適用（最高法院95年5 月23日第8 次刑事庭會議決
    議參照），先予敘明。
三、核被告所為，係犯槍砲彈藥刀械管制條例第8 條第1 項之未
    經許可製造可發射子彈具有殺傷力之改造空氣長槍罪。被告
    製造改造空氣長槍後之持有該改造空氣長槍之行為，為製造
    之高度行為所吸收，不另論罪。被告就上開犯行，與丙○○
    有犯意聯絡及行為分擔，為共同正犯。本件被告經營戰匠生
    活遊戲商店，為買賣空氣槍、生存遊戲裝備等物之業者，此
    次因其顧客丙○○要求增強槍枝出速，始為該空氣長槍之改
    造行為，其動機單純，改造方式僅係抽換彈力較強之彈簧，
    改造後單位面積動能大約在32、33焦耳/ 平方公分，殺傷力
    不大，該空氣長槍改造後並非用於從事不法行為，對社會未
    構成重大危害，然其所犯之罪為最輕本刑5 年以上有期徒刑
    之罪，依其犯罪情狀，如予量處最低刑度即有期徒刑5 年，
    猶嫌過重，在客觀上足以引起一般同情，參酌前情，本院認
    被告犯罪情狀尚可憫恕，爰依刑法第59條之規定，酌減其刑
    。爰審酌被告無視法令禁制，製造具有殺傷力之改造空氣長
    槍，其製造之動機、方式、數量，製造後並非持之以另犯他
    案，對社會危害尚輕，及其素行良好、教育程度為專科等一
    切情狀，量處如主文所示之刑。又刑法第42條關於易服勞役
    之規定亦經修正，依修正前刑法第42條第2 項前段及罰金罰
    鍰提高標準條例第2 條之規定（現已刪除），被告行為時易
    服勞役折算標準，應以銀元300 元即新臺幣900 元折算1 日
    ，而依修正後刑法第42條第3 項前段之規定，易服勞役係以
    新臺幣1,000 元、2,000 元或3,000 元折算1 日，比較修正
    前後易服勞役之折算標準，以修正後之規定較有利於被告，
    是就併科罰金部分，應依修正後之刑法規定，諭知易服勞役
    之折算標準。扣案具有殺傷力之改造空氣長槍1 支（槍枝管
    制編號0000000000），屬違禁物，應依刑法第38條第1 項第
    1 款之規定宣告沒收；另扣案之小型二氧化碳鋼瓶6 瓶、鋼
    珠子彈1 包及BB彈1 瓶，分別為改造空氣長槍之發射動力及
    可供該空氣長槍發射之子彈，與該空氣長槍具有密切關係，
    為該把改造空氣長槍之附屬物品，應認屬共犯丙○○所有，
    供犯本案犯罪所用之物，依刑法第38條第1 項第2 款之規定
    宣告沒收。
據上論斷，應依刑事訴訟法第299 條第1 項前段，槍砲彈藥刀械
管制條例第8 條第1 項，刑法第11條前段、第2 條第1 項、第59
條、第42條第3 項，修正前刑法第28條、第38條第1 項第1 款、
第2 款，判決如主文。
本案經檢察官戊○○到庭執行職務。
中　　華　　民　　國　　96　　年　　12　　月　　24　　日
                  刑事第二庭  審判長法  官 劉 國 賓
                                    法  官 廖 淑 華
                                    法  官 王 素 珍
以上正本證明與原本無異。
如不服本判決，應於判決收受後10日內，向本院提出上訴狀（須
附繕本）。
                                    書記官 吳 伊 婷
中　　華　　民　　國　　96　　年　　12　　月　　26　　日
附錄本案論罪科刑法條：
槍砲彈藥刀械管制條例第8條第1項
未經許可，製造、販賣或運輸鋼筆槍、瓦斯槍、麻醉槍、獵槍、
空氣槍或第4 條第1 項第1 款所定其他可發射金屬或子彈具有殺
傷力之各式槍砲者，處無期徒刑或5 年以上有期徒刑，併科新臺
幣1 千萬元以下罰金。
未經許可，轉讓、出租或出借前項所列槍枝者，處5 年以上有期
徒刑，併科新臺幣1 千萬元以下罰金。
意圖供自己或他人犯罪之用，而犯前二項之罪者，處無期徒刑或
7 年以上有期徒刑，併科新臺幣1 千萬元以下罰金。
未經許可，持有、寄藏或意圖販賣而陳列第1 項所列槍枝者，處
3 年以上10年以下有期徒刑，併科新臺幣700 萬元以下罰金。
第1 項至第3 項之未遂犯罰之。
